臺灣彰化地方法院刑事判決
111年度侵訴字第15號
公  訴  人  臺灣彰化地方檢察署檢察官
被      告  張伯駿


上列被告因妨害性自主罪案件，經檢察官提起公訴（111年度偵
字第1289號），被告於準備程序進行中就被訴事實為有罪之述，
經本院合議庭裁定改由受命法官獨任以簡式程序審理，判決如下
：
    主  文
甲○○犯乘機猥褻罪，處有期徒刑陸月，如易科罰金，以新臺幣壹
仟元折算壹日。
    犯罪事實
一、甲○○為歐小明救護車有限公司之隨車緊急救護技術員，於民
    國110年9月16日21時許，搭乘劉得立所駕駛該公司車牌號碼
    000-0000號救護車，自臺南市○區○○路0段00號之新樓醫院，
    載送傷患代號BF000A110104（真實姓名年籍詳卷，下稱A男
    ）至新竹市○區○○路0段000巷00號之新竹臺大分院新竹醫院
    ，於途經國道1號北向281.4公里段（新營服務區至嘉義交道
    間某處）起至北向97公里竹科交流道出口處止，竟基於乘機
    猥褻之接續犯意，利用A男右腳骨折需平躺在擔架床之機會
    ，徒手伸入A男褲內，撫摸A男陰囊，並以手指摳弄A男龜頭
    及套弄A男生殖器，而對A男為猥褻行為得逞。
二、案經A男訴由內政部警政署國道公路警察局第三公路警察大
    隊報告臺灣彰化地方檢察署檢察官偵查起訴。
    理  由
一、按性侵害犯罪防治法所稱性侵害犯罪，係指觸犯刑法第221
    條至第227條、第228條、第229條、第332條第2項第2款、第
    334條第2款、第348條第2項第1款及其特別法之罪；又行政
    機關、司法機關及軍法機關所製作必須公示之文書，不得揭
    露被害人之姓名、出生年月日、住居所及其他足資識別被害
    人身分之資訊，性侵害犯罪防治法第2條第1項、第12條第2
    項分別定有明文。另性侵害犯罪防治法第12條所定其他足資
    識別被害人身分之資訊，包括被害人照片或影像、聲音、住
    址、親屬姓名或其關係、就讀學校與班級或工作場所等個人
    基本資料，性侵害犯罪防治法施行細則第6條亦定有明文。
    本案被告甲○○所犯係屬性侵害犯罪防治法所稱之性侵害犯罪
    ，因本院所製作之本案判決係屬必須公示之文書，為避免A
    男身分遭揭露，依上開規定，本案判決書於犯罪事實欄及理
    由欄內關於A男之姓名，僅記載代號，先予說明。
二、本件被告所涉犯者，非死刑、無期徒刑、最輕本刑為3年以
    上有期徒刑之罪或高等法院管轄第一審案件。本院行準備程
    序中，被告就被訴事實為有罪之陳述，經告知簡式審判程序
    之旨，並聽取檢察官及被告之意見後，本院依刑事訴訟法第
    273條之1第1項裁定由受命法官獨任進行簡式審判程序。
三、訊據被告對於前揭犯罪事實坦承不諱，且經證人A男（見130
    37號卷第21至27、29至35頁、1289號卷第35至38頁）、劉得
    立（見13037號卷第41至47頁、14638號卷第31至33頁）於警
    詢、偵訊證述明確，並有車輛詳細資料報表、隨車人員班表
    （見13037號卷第71、73頁）、監視器影像翻拍照片（見130
    37號卷第17、19、81至120頁）、國道各路線設施（交流道
    、服務區）里程一覽表（見13037號卷第125至132頁）、A男
    提供之對話紀錄逐字稿、簡訊、通訊軟體畫面翻拍照片（見
    13037號卷第75至79頁、1289號卷第41至85頁）在卷可證，
    前揭犯罪事實，應可認定。本案事證明確，應予依法論科。
    　
四、論罪科刑
  ㈠核被告所為，係犯刑法第225條第1項之乘機猥褻罪。被告係
    在相同之救護車內，於密接之時間，對A男為撫摸陰囊、以
    手指摳弄龜頭及生殖器之猥褻行為，侵害同一法益，各行為
    之獨立性極為薄弱，依一般社會健全觀念，在時間差距上，
    難以強行分開，在刑法評價上，以視為數個舉動之接續施行
    ，合為包括之一行為予以評價較為合理，應認係接續犯之一
    行為。
  ㈡爰以行為人之責任為基礎，審酌被告擔任救護車隨車救護人
    員，於隨救護車出勤，執行救護病患職務時，本應潔身自愛
    ，竟不知檢點約束，利用隨車救護A男機會，對於因骨折身
    體不適而不能抗拒之A男為乘機猥褻行為，造成A男心理受有
    難以抹滅之創傷，其犯罪手段惡劣，破壞社會大眾對於救護
    人員之觀感與信賴，敗壞社會善良風俗，莫此為甚，實該非
    難，並兼衡被告並無前科，素行尚佳，犯後坦承犯行，雖願
    意賠償告訴人，然所陳述和解能力捉襟見肘，告訴人亦無和
    解意願（見本院卷第35頁），暨被告自陳係研究所在學學歷
    ，兼職擔任救護車隨車人員，家有祖父、祖母，未婚之智識
    、家庭生活狀況等一切情狀，量處如附表所示之刑，並諭知
    易科罰金之折算標準。
　㈢被告雖請求宣告緩刑（見本院卷第36頁）。然審酌被告前已
    有因碰觸男性友人生殖器之舉而與該友人和解經驗，此為被
    告所自承（見本卷第35頁），竟再為本案犯行，可見被告並
    未因此心生戒惕，且本案對告訴人所造成心理傷害非微，被
    告未為任何彌補，本院認不宜宣告緩刑，附此敘明。
據上論斷，應依刑事訴訟法第273條之1第1項、第299條第1項前
段，判決如主文。
本案經檢察官陳立興提起公訴，檢察官鄭安宇到庭執行職務。
中　　華　　民　　國　　111 　年　　5 　　月　　30　　日
                     刑事第三庭  法  官  蘇品樺
以上正本證明與原本無異。
如不服本判決應於收受判決後20日內向本院提出上訴書狀，並應
敘述具體理由。其未敘述上訴理由者，應於上訴期間屆滿後20日
內向本院補提理由書(均須按他造當事人之人數附繕本)「切勿逕
送上級法院」。
告訴人或被害人對於判決如有不服具備理由請求檢察官上訴者，
其上訴期間之計算係以檢察官收受判決正本之日期為準。
中　　華　　民　　國　　111 　年　　5 　　月　　30　　日
                                 書記官  彭品嘉
附錄本判決論罪科刑法條　 
中華民國刑法第225條
（乘機性交猥褻罪）
對於男女利用其精神、身體障礙、心智缺陷或其他相類之情形，
不能或不知抗拒而為性交者，處3年以上10年以下有期徒刑。
對於男女利用其精神、身體障礙、心智缺陷或其他相類之情形，
不能或不知抗拒而為猥褻之行為者，處6月以上5年以下有期徒刑
。
第1項之未遂犯罰之。